---
title: 'Simulation Independence Test_0310'
author: "政大統碩一林澤慶"
output:
  html_document:
    theme: united
    toc: TRUE
    toc_float: true
---

```{r setup, include=FALSE}
knitr::opts_chunk$set(echo = TRUE)
```

# Gaps Test

選取介於$0,1$間的兩個數 $0 < \alpha < \beta < 1$，再考慮介於$\alpha$與$\beta$間的亂數。介於$\alpha$與$\beta$間的亂數間隔應與幾何分配有關，間隔個數 

$P(K=k)=(\beta-\alpha)*(1-(\beta-\alpha))^k,k=0,1,...$

```{r,comment=NA}
x = runif(1000) #產生1000個Uniform(0,1)數列
hist(x) #畫直方圖
```

```{r,comment=NA}
x1 = c(1:1000)*( x > 0.5 & x < 0.9 ) #找出x介在0.5和0.9之間的指標
x2 = x1[x1 > 0]
x2 #顯現x介在0.5和0.9之間的指標
```
```{r,comment=NA}
x3=x2[-1]-x2[-length(x2)] #比較兩兩之間差異幾個數字
table(x3) #做差異個數的表格
```
# Up-and-Down Test

比較連續兩個亂數間的大小，以正號(+或1)表示遞增、負號(–或0)表示遞減。

```{r,comment=NA}
x = runif(1000) #產生1000個Uniform(0,1)數列
x3 = x[-1] > x[-1000] #比較前後數的大小關係
x4= x3*1 #轉換成0和1的數
x4 #1表示後面比較大，0表示後面比較小。
```

```{r,comment=NA}
x5=1*(x4[-1]!=x4[-999]) #表示有幾個尖閣
u=sum(x5)+1 #表示有多少RUN
u #表示有多少RUN
z=(u-(2*1000-1)/3)/((16*1000-29)/90)^0.5 #求Z值
```

檢定統計量 $Z=\frac{U-(2N-1)/3}{[(16N-29)/90]^{0.5}}\sim N(0,1)$

其中 $U=`r u`,N=1000$

檢定統計量 $Z=`r z`$

# Permutation Test

將亂數依先後順序每$k$個一組，$(X_1,X_2,X_3,...,X_k),(X_{k+1},X_{k+2},...),...$每組再依大小順序寫出類似$(1,2,...,k)$的格式，共有$k!$種可能性。

```{r,comment=NA}
x=runif(30) #產生30個Uniform(0,1)數列
x0=matrix(x,ncol=10,byrow=F) #每三個數字形成一組，總共有10組
x0 #顯示矩陣 
```

```{r,comment=NA}
y0=apply(x0, 2, rank)  #針對每一行資料做排序
y1=y0[1,]+y0[2,]*10+y0[3,]*100 #表示每組的排序
table(y1) #看每種排序各有幾個
```

# Coupon Collectors’ Test

假設亂數可分類為$k$種可能，計算每一種可能都出現時所需的樣本數。

需要的樣本數為$(k,k+1,k+2,…)$。

```{r,comment=NA}
set.seed(10)  #設定種子為10
a=sample(1:5,size = 30,T) #從1到5中產生30個數字(取出放回)
k=c() #收集每種可能皆出現的樣本數
while (length(a)>=5) {
  c=c()
  for (i in 1:5) {
    c=c(c,which(a==i)[1])  #判斷每一個數字出現的位置
  }
  k=c(k,max(c)) #收集K
  a=a[-c(1:max(c))]  #去除皆出現可能的樣本
}
print(k) #表示出每一個K的數字
```

# Comparison

|Test|優點|缺點|建議|
|:---|---:|---:|---:|
|Gaps Test|所需樣本數少|只能看短程的趨勢|$\beta$和$\alpha$差約0.5|
|Up-and-Down Test|所需樣本數少|只能看短程的趨勢|無|
|Permutation Test|可以看長期的趨勢|所需樣本數大|計算複雜|
|Coupon Collectors’ Test|可以看長期的趨勢|所需樣本數大|計算複雜|


